# 长期应收股利的处理

提问人：gulgdx 时间：2022-04-15 13:13:19
A公司 2020 年度采用先分红后出售子公司方式处置全资子公司B， 2020 年度子公司B分红 5000 万元，约定分红款分 5 年分期支付并于 2020 年末支付了首期分红款 1000 万元， 2021 年初处置完毕子公司B并确认了相应投资收益， 2021 年末收到分红款 1000 万元， 2021 年末不再将B公司合并纳入合并。对于此长期应收股利及股利分配，由于 2020 年A公司仍然合并B，因此在合并报表上作抵销处理，A公司个别报表仍作为应收股利。 2021 处由于处置完毕不再合并B，我理解对此应收股利应进行折现，并在个别报表和合并报表上作为长期应收款列报。请问陈老师， 2021 年A公司如果进行折现且假设折现费用为 100 万元，具体应如何处理？ 2020 年A公司个别报表作为应收股利列示是否合适？ 2021 年是否可以进行如下处理：
1 、借：长期应收款 4000 ，贷：应收股利 4000
2 、借：长期待摊 100 贷：未确认融资收益 100
3 、长期待摊费用 2021 年及以后年度平均摊销摊入财务费用，未确认融资收益按实际利率法摊入财务费用？

回答人：chenyiwei
由于“2020年度子公司B分红 5000 万元，约定分红款分 5 年分期支付”，因此，在 2020 年度内就该分红事项进行会计处理时，A和B就应当分别确认长期应收款、长期应付款，其初始计量金额应当是折现的。而不是到 2021 年内A处置C后才开始进行折现处理。
在合并报表中，处置日对该项长期应收股利进行初始确认，理论上应采用处置日的市场利率折现，而A的个别报表层面的长期应收股利应按 2020 年内利润分配日的市场利率进行折现处理。因此这两个层面所采用的折现率应当不同。但实务中如果差异不大，也可以简化处理。
假设截至处置日尚未收到的 4000 万元应收股利在处置日的折现值为 3800 万，则合并报表层面在处置日确认长期应收款 3800 万，作为处置对价的一部分。相应影响合并报表层面处置B公司股权的损益计算。

提问人：gulgdx 时间：2022-04-18 12:04:32
再请教陈老师，后续各年摊销折现差增加长期应收款时，是确认投资收益还是财务费用呢

回答人：chenyiwei
财务费用——利息收入。